【裁判字號】    97,易,453
【裁判日期】    970403
【裁判案由】    傷害
【裁判全文】
臺灣臺北地方法院刑事判決               97年度易字第453號
公  訴  人  臺灣臺北地方法院檢察署檢察官
被      告  乙○○
                    號7樓
被      告  甲○○
上列被告因傷害案件，經檢察官提起公訴（96年度偵字第24052
號），本院判決如下：
    主  文
乙○○傷害人之身體，處拘役拾日，如易科罰金，以新臺幣壹仟
元折算壹日。
甲○○傷害人之身體，處拘役拾伍日，如易科罰金，以新臺幣壹
仟元折算壹日。
    事  實
一、乙○○及甲○○於民國96年8 月21日上午10時30分許，在臺
    北市○○區○○路256 號8 樓之走廊，因故發生口角，竟均
    基於傷害他人身體之犯意，徒手互毆，致甲○○受有左前額
    瘀傷之傷害，同時致乙○○受有臉部擦傷、右手擦傷及左側
    足踝骨折等傷害。
二、案經乙○○、甲○○分別訴請臺北市政府警察局信義分局報
    告臺灣臺北地方法院檢察署檢察官偵查起訴。
    理  由
壹、證據能力部分：
    按被告以外之人於審判外之言詞或書面陳述，除法律有規定
    者外，不得作為證據，刑事訴訟法第159 條第1 項固有明文
    ；惟被告以外之人於審判外之陳述，雖不符刑事訴訟法第15
    9 條之1 至第159 條之4 之規定，而經當事人於審判程序同
    意作為證據，法院審酌該言詞陳述或書面陳述作成時之情況
    ，認為適當者，亦得為證據。當事人、代理人或辯護人於法
    院調查證據時，知有第159 條第1 項不得為證據之情形，而
    未於言詞辯論終結前聲明異議者，視為有前項之同意，同法
    第159 條之5 亦有明文。經查，雖臺北市立聯合醫院中興院
    區所出具之甲○○診斷證明書及臺北市立聯合醫院忠孝院區
    所出具之乙○○驗傷診斷書各1 紙均屬傳聞證據，惟被告甲
    ○○於準備程序中曾因認被告乙○○腿部的傷不是伊造成的
    ，遂表示上開乙○○之驗傷診斷書不可當證據，但探究被告
    甲○○之真意，應僅係認上開驗傷診斷書之證明力不足，並
    非爭執其證據能力，是當事人既均未於言詞辯論終結前就前
    開診斷證明書及驗傷診斷書聲明異議，且上開診斷證明書及
    驗傷診斷書均係該醫院分別於被告甲○○、乙○○就診後所
    出具，應適為本案之證據，揆諸前揭規定，自均得作為證據
    。
貳、實體部分
一、訊據被告甲○○、乙○○固均坦承曾於96年8 月21日上午10
    時30許，在臺北市○○區○○路256 號8 樓之走廊，因故與
    對方發生口角等情事，惟矢口否認曾於前揭時、地互毆，致
    對方受有前揭傷害之犯行，被告甲○○並辯稱：伊一直遭被
    告乙○○追打，伊要推開他，可能因此造成他臉部受傷，但
    伊沒有打被告乙○○云云，且被告乙○○亦辯稱：伊完全沒
    有毆打被告甲○○，是伊遭被告甲○○毆打成傷云云。然查
    ：
（一）證人即在場親見之人譚有銓到庭結證稱：伊與被告甲○○
      是鄰居，而被告乙○○是社區總幹事。於96年8 月21日早
      上，當時伊住處的鐵門是打開的，且因隔音設備不佳，聽
      到樓下的聲音很大聲，伊就下到8 樓去查看，有看到被告
      2 人在8 樓電梯出來的走廊抱在一起，很明顯是在爭吵、
      站著扭打。所謂之扭打是說任何人看到就知道被告2 人在
      打架，至於是為何事伊不知道等語綦詳（見本院卷第20頁
      反面至第21頁），是可知被告甲○○及乙○○均顯有為傷
      害對方之犯行及故意無訛，且被告甲○○因此受有左前額
      瘀傷之傷害，被告乙○○因此受有臉部擦傷、右手擦傷及
      左側足踝骨折等傷害之事實，亦有臺北市立聯合醫院中興
      院區所出具之甲○○診斷證明書及臺北市立聯合醫院忠孝
      院區所出具之乙○○驗傷診斷書各1 紙在卷可證（臺灣臺
      北地方法院檢察署96年度偵字第24052 號卷第17頁、第18
      頁），而由上開診斷證明書及驗傷診斷書詳細以觀，可知
      被告甲○○係於96年8 月21日當天即前往就診，而被告乙
      ○○亦係於96年8 月21日中午12時4 分許前往就醫並檢驗
      等情，是因被告2 人就醫診斷、檢驗傷勢之時間與前開扭
      打發生之時間，相距甚短，衡諸常情，上開被告甲○○、
      乙○○分別所受之傷害與被告陳慧洲及甲○○所為傷害對
      方之犯行，應確有因果關係無訛。從而，被告2 人均應確
      分別犯本件傷害之犯行。
（二）綜上所述，被告甲○○、乙○○前揭所為辯詞，均僅係事
      後卸責之詞，不足採信。從而，本件事證明確，被告2 人
      上開犯行，均堪以認定，應各依法論科。至被告甲○○雖
      請求本院向永春大樓調取96年8 月21日當日大樓電梯內之
      監視錄影帶，但被告2 人均係在臺北市○○區○○路256
      號8 樓之走廊為本件之傷害行為，並非在電梯之內，是無
      為上開調查之必要，且被告乙○○及甲○○雖亦分別聲請
      傳訊社區主委、監察人及歷屆之社區總幹事、主委到庭作
      證，但待證事實僅係被告甲○○於本件發生前之風評，顯
      與本件無涉，同樣亦無調查之必要，附此敘明。
二、核被告乙○○、甲○○所為，均係犯刑法第277 條第1 項之
    普通傷害罪。爰審酌被告乙○○、甲○○僅因細故發生口角
    ，即徒手互毆，2 人之法治意識顯然相當薄弱，且犯罪後仍
    飾詞否認犯行，犯後態度顯然不佳，暨被告2 人分別所受傷
    勢之程度等一切情狀，分別量處如主文所示之刑，併諭知易
    科罰金之折算標準。
三、據上論斷，應依刑事訴訟法第284 條之1 、第299 條第1 項
    前段，刑法第277 條第1 項、第41條第1 項前段，刑法施行
    法第1 條之1 ，判決如主文。
本案經檢察官郭瑜芳到庭執行職務
中    華    民    國    97    年    4    月    3    日
                  刑事第二庭  法  官  葉力旗
上正本證明與原本無異。
如不服本判決，應於判決送達後10日內，向本院提出上訴狀。
                              書記官  林碧華
中    華    民    國    97    年    4    月    3    日
附錄本案論罪法條：
中華民國刑法第277條
傷害人之身體或健康者，處3年以下有期徒刑、拘役或1千元以下
罰金。
犯前項之罪因而致人於死者，處無期徒刑或7年以上有期徒刑；
致重傷者，處 3 年以上 10 年以下有期徒刑。


司法院資訊處製作；財團法人民間司法改革基金會備份。
